【裁判字號】    95,交聲,177
【裁判日期】    950428
【裁判案由】    違反道路交通管理處罰條例聲明異議
【裁判全文】
臺灣桃園地方法院刑事裁定     95年度交聲字第177號
原處分機關  交通部公路總局新竹區監理所中壢監理站
異  議  人
即受處分人  甲○○
上列受處分人因違反道路交通管理處罰條例案件，對於交通部公
路總局新竹區監理所中壢監理站中華民國95年3 月9 日所為之處
分（原處分案號：壢監裁字第裁53─DB0000000 號）聲明異議，
本院裁定如下：
    主    文
異議駁回。
    理  由
一、按「汽車駕駛人有左列情形之一者，不得駕車：一、連續駕
    車超過八小時者。二、飲用酒類或其他類似物後其吐氣所含
    酒精濃度超過每公升0.25毫克或血液中酒精濃度超過百分之
    0.05以上者。三、吸食毒品、迷幻藥、麻醉藥品或其相類似
    管制藥品者。四、患病影響安全駕駛者。五、營業小客車駕
    駛人未向警察機關請領執業登記證，或雖已領有而未依規定
    放置車內指定之插座者。」，道路交通安全規則第114 條定
    有明文。又按「汽車駕駛人，駕駛汽車經測試檢定有左列情
    形之一者，處新臺幣15,000元以上60,000元以下罰鍰，並當
    場移置保管其車輛及吊扣其駕駛執照1 年；因而肇事致人受
    傷者，並吊扣其駕駛執照2 年；致人重傷或死亡者，吊銷其
    駕駛執照，並不得再考領：一、酒精濃度超過規定標準。」
    ，道路交通管理處罰條例第35條第1 項第1 款規定甚明。
二、原處分意旨略以：異議人即受處分人甲○○於民國94年12月
    19日7 時27分許，騎乘車牌號碼：EWB －766 號輕型機車，
    在桃園縣中壢市○○路與興仁路口，經警員實施攔檢並對異
    議人施以測試發現其酒精濃度吐氣所含酒精濃度達每公升
    0.54毫克，乃依法製單舉發移送交通部公路總局新竹區監理
    所中壢監理站處理，並依道路交通管理處罰條例第35條第1
    項第1 款之規定裁決罰鍰新臺幣（下同）37,500元，並吊扣
    其駕駛執照12個月。
三、異議人異議略稱：伊酒後騎乘機車雖然該受處罰，但認處罰
    金額及吊扣駕駛執照12個月並不合理，因伊月入僅20,000多
    元，卻必須一次繳清37,500元罰鍰實感吃力，又伊需騎乘機
    車上班，若遭吊扣駕駛執照，無異剝奪伊工作機會等語，為
    此聲明異議。
四、經查：
    (一)本件異議人於94年12月19日7 時27分許，騎乘車牌號碼：
      EWB －766 號輕型機車，在桃園縣中壢市○○路與興仁路
      口，經警員實施攔檢並對異議人施以測試發現其酒精濃度
      吐氣所含酒精濃度達每公升0.54毫克乙節，為異議人所不
      爭執，並有交通部公路總局新竹區監理所中壢監理站壢監
      裁字第裁53─DB0000000 號違反道路交通管理事件裁決書
      、桃園縣政府警察局舉發違反道路交通管理事件通知單及
      酒精濃度測試單各1 份在卷可稽，足見異議人確時有於酒
      後騎乘機車，於行經桃園縣中壢市○○路、興仁路口，經
      警員對其施以酒測發現異議人之吐氣所含酒精濃度達每公
      升0.54毫克之違規情事，甚為明確。
    (二)本件事證明確，異議人有前述飲酒後，酒精濃度超過規定
      標準仍騎乘機車之違規行為，已堪認定。故原處分機關依
      前揭道路交通管理處罰條例第35條第1 項第1 款規定，裁
      處受處分人罰鍰37,500元，並吊扣駕駛執照12個月，核俱
      無違誤之處，異議人以罰鍰金額無法一次繳清及若吊扣駕
      駛執照將無法繼續工作為由聲明異議，顯無理由，自應予
      駁回。
四、據上論斷，應依道路交通管理處罰條例第87條第2 項、道路
    交通案件處理辦法第19條，裁定如主文。
中     華     民      國    95   年   4    月  28     日
                                臺灣桃園地方法院交通法庭
                                      法  官  賴淑美
以上正本證明與原本無異。
如不服本裁定，應於送達後5 日內，向本院提出抗告狀。
                                      書記官  陳育君
中    華      民     國    95    年  4     月  28     日


司法院資訊處製作；財團法人民間司法改革基金會備份。
